臺灣臺中地方法院刑事判決
107年度金重訴字第807號
公  訴  人  臺灣臺中地方法院檢察署檢察官
被      告  李庭瑋


選任辯護人  涂朝興律師
            鄭晃奇律師
            王捷拓律師
被      告  張志偉


選任辯護人  張藝騰律師                  
被      告  林宜儒



選任辯護人  黃逸哲律師
上列被告因洗錢防制法等案件，經檢察官提起公訴（105年度偵
字第2356號、105年度偵字第8958號、105年度偵緝字第719號、1
06年度偵字第33213號、107年度偵字第735號、107年度偵字第33
92號、107年度偵字第3394號、107年度偵字第5215號、107年度
偵字第8813號），本院判決如下：
　　主    文
李庭瑋犯商業會計法第七十一條第一款之填製不實會計憑證罪，
共31罪，各處有期徒刑伍月，如易科罰金，均以新臺幣壹仟元折
算壹日，應執行有期徒刑肆年，如易科罰金，以新臺幣壹仟元折
算壹日。其餘被訴部分無罪。
張志偉、林宜儒均無罪。
　　犯罪事實
一、李庭瑋、廖慕儒、林孟德、林政憲(刀)及曾耀興共同出資，
    經營立展汽車有限公司（設於臺中市○○區○○路0段000號，下
    稱立展公司），從事進口車輛及中古車輛買賣。立展公司初
    由李庭瑋擔任登記負責人(102年3月25日登記為林明達)，並
    於106年1月24日至106年5月15日登記為負責人，除此期間外
    ，自立展公司設立起至106年5月15日止，為立展公司之實際
    負責人；廖慕儒於106年5月16日起繼任立展公司負責人；林
    明達於102年3月25至102年9月8日擔任立展公司登記負責人
    ；林冠銘於104年5月12日至105年3月8日擔任立展公司登記
    負責人，並自立展公司設立起至105年3月8日離職止，擔任
    立展公司店長，負責管理公司員工，及指導公司會計楊捷羽
    車輛買賣是否開立統一發票、登記為人頭車主及決定車價實
    際與申報買賣價格等事項；林子閔於105年3月9日繼任為立
    展公司店長，承接林冠銘前開業務，並指導會計楊捷羽、張
    嘉紋；楊捷羽、張嘉紋分別於立展公司設立起至106年3月底
    、106年2月間某日起迄今，擔任立展公司前後任會計；吳苡
    僑為廖慕儒女友，陳戎琳為李庭瑋母親，詹凱勛、劉韋岐及
    何政霖均為立展公司員工；李庭瑋、廖慕儒、林明達、林冠
    銘、楊捷羽及張嘉紋等6人分別為商業會計法規範之商業負
    責人及會計。李庭瑋、廖慕儒、林明達、林冠銘、林子閔、
    楊捷羽、張嘉紋、吳苡僑、陳戎琳、詹凱勛、劉韋岐及何政
    霖均明知買賣車輛應以實際所有權人，向各該管監理機關申
    請登記為所有權人，以營利為目的者，向稅捐稽徵機關申請
    營業稅籍登記後，銷售時則應依加值型及非加值型營業稅規
    定，每2個月1期，於次期開始15日內，填具銷售額及稅額申
    報書，繳納營業稅，且每年度車輛之實際銷售所得應繳納營
    利事業所得稅，於次年5月1日至31日申報，而個人買賣車輛
    無須繳交營業稅及營利事業所得稅、年收入較低者適用較低
    累進所得稅率等稅法規定，李庭瑋、廖慕儒、林明達、林冠
    銘、林子閔、楊捷羽及張嘉紋竟共同基於故意遺漏會計事項
    不為記錄或填製不實會計憑證、以詐術逃漏稅捐、使公務員
    登載不實事項於公文書等之犯意聯絡，林冠銘、林子閔、楊
    捷羽、吳苡僑、陳戎琳、詹凱勛、劉韋岐及何政霖則另基於
    幫助逃漏稅捐及共同使公務員登載不實事項於公文書等犯意
    聯絡，為掩飾立展公司之營利，經李庭瑋、廖慕儒、林明達
    、林冠銘、林子閔之指示、授權及同意，及由楊捷羽、張嘉
    紋辦理車輛過戶登記等事項，先由林冠銘、林子閔、楊捷羽
    、劉韋岐、詹凱勛、何政霖、陳戎琳、吳苡僑等人，提供個
    人身分證件，幫助立展公司得以由會計楊捷羽、張嘉紋將買
    進之無進項發票部分之車輛，向監理機關申報辦理立展公司
    買賣汽車標的之所有權人登記，致該管承辦公務員以上揭員
    工及親友人頭名義，將不實購買事項登記於職掌之汽車新領
    牌照登記書、汽車過戶登記書等公文書上，直至立展公司將
    買賣標的售予下一手買主，又再次向監理機關申辦相關產權
    移轉車輛所有權人(人頭車主為出賣人)登記，致生損害於監
    理機關管理車輛車籍之正確性，並以此規避稅捐稽徵機關之
    查緝。李庭瑋、廖慕儒、林明達、林冠銘、林子閔、楊捷羽
    及張嘉紋復未將以前開公司員工、親友人頭名義登記之車輛
    買賣所得，據以向稽徵機關申報立展公司之營利事業所得或
    各人頭之各年度之財產交易所得，藉此利用該人頭之較低年
    收入而適用低於立展公司營利事業所得適用稅率間之利差，
    以減少立展公司營利事業所得，亦利用主管機關不易查核個
    人營業行為之漏洞，於銷售車輛時未依法開立銷售統一發票
    予買受人，亦未據此申報各年度各期之營業稅及各年度之營
    利事業所得稅，及於立展公司銷售車輛有開立統一發票給車
    輛買受人時，由林冠銘、林子閔經立展公司負責人李庭瑋、
    林明達、廖慕儒之同意及授權，指示楊捷羽、張嘉紋，將統
    一發票所記載之車輛銷售金額記載為低於實際交易價格，以
    此方式不實減少立展公司之銷項數額及營業所得，再據此申
    報各年度各期之營業稅及各年度之營利事業所得稅。統計立
    展公司自設立起至107年1月間申報106年11月及12月之營業
    稅為止，共逃漏營業稅新臺幣（下同）224萬2859元及營利
    事業所得稅539萬5095元，除作為立展公司營運之用外，由
    立展公司之股東朋分之(各行為人之行為態樣及行為時間參
    附表六，各期逃漏之營業稅統計參附表七，各期逃漏之營利
    事業所得稅參附表八)。
二、案經臺中市政府警察局第三分局報告、內政部警政署刑事警
    察局移送臺灣臺中地方檢察署檢察官偵查起訴。
甲、有罪部分：
壹、證據能力：
一、本案以下所引用具傳聞證據性質之供述證據，被告李庭瑋、
    辯護人、檢察官於本院準備程序、審理時均未爭執其證據能
    力，且本院審酌前開證據作成時之情況及證據取得過程等節
    ，並無非出於任意性、不正取供或其他違法不當情事，且客
    觀上亦無顯不可信之情況，復經本院於審判期日就上開證據
    依法進行調查、辯論，是依刑事訴訟法第159條之5規定，均
    有證據能力。
二、又本院以下所引用之非供述證據，均與本件事實具有自然關
    聯性，且核屬書證、物證性質，又查無事證足認有違背法定
    程式或經偽造、變造所取得等證據排除之情事，復經本院依
    刑事訴訟法第164條、第165條踐行物證、書證之調查程序，
    亦堪認均有證據能力。
貳、認定犯罪事實所憑之證據及理由：
　　上開犯罪事實，業據被告李庭瑋於本院準備程序、審理時承
    認（見本院卷三第7頁；本院卷九第204頁），核與證人即被
    告林冠銘、陳戎琳、何政霖、詹凱勛、林明達、劉韋岓於偵
    訊證述相符，且有⑴黃冠銘之汽車買賣合約書（牌照號碼AKW
    -3579號）、吳凱謙之汽車行照（牌照號碼ARB-7128號）、
    車輛出廠證明、吳凱謙之汽車新領牌照登記書、汽車過戶登
    記書（原車主記載為劉武登）、黃冠銘之牌照稅繳款書及汽
    車燃料使用稅繳納通知書（見他2835卷八第76至81頁）。⑵
    金帝汽車之汽車買賣合約書（引擎號碼WDC0000000j057962
    號）、廖素貞之汽車行照（牌照號碼AQB-2529號）、車輛出
    廠證明、廖素貞之汽車新領牌照登記書、汽車過戶登記書（
    原車主記載為楊捷羽）、楊捷羽之交通部公路總局自行收納
    款項收據、廖素貞之交通部公路總局自行收納款項收據、楊
    捷羽之104年全期使用牌照稅繳款書、汽車燃料使用費繳納
    通知書（見偵2356卷四第201至209頁、他2835卷八第82至90
    頁、警卷六第2207至2215頁）。⑶林冠銘向立展公司購買BMW
    廠牌牌照號碼AAE-0660號之汽車委賣合約書、原車主吳宗衛
    之汽車新領牌照登記書、進口報單、交通部少量車型安全審
    驗合格證明等資料（見他2835卷八第63至75頁）、交通部公
    路總局臺中區監理所106年7月19日中監車字第1060188067號
    函文及檢附資料（見他2835卷八第122至125頁）。⑷立展公
    司登記資料、衛生福利部中央健保局105年9月10日函文暨投
    保資料（102年4月至105年7月）、中區國稅局綜合所得稅BA
    N給付清單（見他2835卷八第91至117頁、第126頁）。⑸立展
    公司102至105年度進口報單、營業稅年度資料、營利事業所
    得稅結算申報書、損益及稅額申報書、營業成本明細表、營
    業稅年度資料查詢、股東明細查詢、營業稅稅籍資料查詢作
    業列印表（見他2835卷八第62頁至第62頁背面、第27至30頁
    ；2835卷三第40至42頁、第46頁至第48頁背面、第50頁至第
    53頁背面、第56頁背面至第62頁背面、第63頁背面、第64頁
    背面至第80頁）、立展汽車商行營業稅籍登記資料（見他28
    35卷八第118頁）。⑹106年12月6日在臺中市○○區○○路0段000
    號搜索扣押之公司汽車內帳（見偵33213卷二第158至161頁
    ）、立展公司會計轉帳對象表（見警卷四第1323至1325頁）
    、立展公司會計筆記本（見警卷四第1404至1405頁）。⑺財
    政部中區國稅局107年3月23日中區國稅字第1070003221號函
    暨所附：A.資料清單、B.立展公司102年至106年間銷售乘人
    汽車短、漏開統一發票逃漏營利事業所得稅額核估表、C.立
    展公司102年至106年間銷售乘人汽車短、漏開統一發票各期
    漏稅額（營業稅）、D.立展汽車有限公司102年至106年間銷
    售舊乘人小汽車明細資料（粉紅色標籤）、E.立展汽車有限
    公司102年至106年間銷售乘人小汽車明細資料（藍色標籤）
    ---短開銷售額及106年12月6日在臺中市○○區○○路0段000號
    搜索扣押之交易資料1箱（即國稅局認定所憑資料之一，見
    警卷一第325至330頁）附卷可稽，犯罪事實欄二之被告李庭
    瑋犯行堪以認定，應予依法論科。
叁、論罪科刑之理由：
一、按商業會計法第71條第1款所處罰者，係商業負責人、主辦
    及經辦會計人員或依法受託代他人處理會計事務之人員，以
    明知為不實之事項，而填製會計憑證或記入帳冊之行為。商
    業會計法第4條規定「本法所定商業負責人之範圍，依公司
    法、商業登記法及其他法律有關之規定」，而公司法第8條
    第1、2項規定「本法所稱公司負責人：在無限公司、兩合公
    司為執行業務或代表公司之股東；在有限公司、股份有限公
    司為董事。公司之經理人或清算人，股份有限公司之發起人
    、監察人、檢查人、重整人或重整監督人，在執行職務範圍
    內，亦為公司負責人」，是依公司法、商業登記法所規定之
    公司負責人，並不包含不具前述身分之所謂實際負責人在內
    （最高法院102年度台上字第2108號判決意旨參照）。而按
    商業會計法第71條第1款之填製不實會計憑證罪及同條第4款
    之故意遺漏會計事項不為記錄罪，犯罪主體必須為商業負責
    人、主辦及經辦會計人員或依法受託代他人處理會計事物之
    人員，自屬因身分或特定關係始能成立之犯罪。如未具上開
    身分者，應與有該身分者共犯，始有適用該法論處之餘地（
    最高法院93年度台上字第333號判決參照）。再按刑法第31
    條第1項規定，因身分或其他特定關係成立之罪，其共同實
    行、教唆或幫助者，雖無特定關係，仍以正犯或共犯論。本
    件被告李庭瑋及共同被告林明達、林冠銘、廖慕儒皆曾任立
    展公司之登記負責人，於渠等為登記負責人之期間，自屬商
    業會計法第4條所稱之商業負責人；而共同被告楊捷羽、張
    嘉紋為立展公司之主辦及經辦會計人員，受店長即共同被告
    林冠銘、林子閔之指示製作相關會計憑證或故意遺漏不為記
    錄，而共同被告林冠銘、林子閔係經立展公司之實際負責人
    被告李庭瑋之同意或指示，故關於共同被告楊捷羽、張嘉紋
    所涉之商業會計法第71條第1款、第4款犯行部分，被告李庭
    瑋未為登記負責人而為實際負責人之期間，及共同被告林冠
    銘非任登記負責人而為店長期間及共同被告林子閔擔任店長
    期間，依刑法第31條第1項規定，亦成立共同正犯。
二、立展公司以人頭登記為買賣車輛之車主，目的在於「避稅」
    、「避稅」，已經共同被告楊捷羽、林冠銘、何政霖等人陳
    述明確，故立展公司以此方式，躲避國稅局之查緝，故意在
    統一發票上記載較低之車輛售出金額，及故意遺漏不開立統
    一發票，涉逃漏營業稅及營利事業所得稅。立展公司為本件
    營業稅及營利事業所得稅之納稅義務人，故被告李庭瑋及共
    同被告林明達、林冠銘、廖慕儒在為立展公司登記負責人之
    期間，係犯稅捐稽徵法第47條第1項第1款、第41條之公司登
    記負責人以不正當方法逃漏稅捐罪嫌，被告李庭瑋任實際負
    責人期間，係犯稅捐稽徵法第47條第2項、第41條之公司實
    際負責人以不正當方法逃漏稅捐罪嫌，而立展公司上開逃漏
    稅捐方法，經店長即共同被告林冠銘、林子閔經公司負責人
    之授權，指示公司會計即共同被告楊捷羽、張嘉紋向國稅局
    為不實之申報，故共同被告林冠銘、林子閔、楊捷羽、張嘉
    紋，與立展公司上開登記負責人及實際負責人間，依刑法第
    31條第1項之規定，亦成立共同正犯。至提供個人證件供立
    展公司登記為人頭車主之共同被告林冠銘、楊捷羽、吳苡僑
    、詹凱勛、陳戎琳、劉韋岐、何政霖，係以此方式幫助立展
    公司逃漏營業稅及營利事業所得稅，係犯稅捐稽徵法第43條
    第1項之幫助逃漏稅捐罪嫌。又如附表六之被告李庭瑋及共
    同被告廖慕儒、林明達、林冠銘、林子閔、楊捷羽、張嘉紋
    、吳苡僑、詹凱勛、陳戎琳、劉韋岐、何政霖等人，因提供
    人頭車主之個人證件，向監理機關登記為車主，而非以立展
    公司登記為車主，由監理機關為形式審查後，在職掌之公文
    書上登記人頭車主為所有人等事項，致生損害於監理機關管
    理車輛車籍之正確性，此部分均係犯刑法第214條之使公務
    員登記不實事項於公文書罪嫌。被告李庭瑋所涉商業會計法
    、稅捐稽徵法、幫助逃漏稅及使公務員登載不實等罪間，係
    想像競合犯，從一重之填製不實會計憑證罪處斷。
三、又營利事業單位，應在單月15日前申報前期(前2個月)之營
    業稅，及每年5月1日至31日申報前一年度之營利事業所得稅
    ，故被告李庭瑋所犯填製不實會計憑證罪之罪數，於各期申
    報營業稅及營利事業所得稅時係基於各別之犯意為之，應以
    各該營業稅及營利事業所得稅之申報次數為計算標準，而依
    附表六罪數欄所載之罪數，分論併罰。　
四、爰審酌：被告李庭瑋共同以填製不實會計憑證及使公務員登
    載不實之手段逃漏營業稅或營所稅，妨害稅務健全，造成國
    家稅賦短收，行為殊值非難，並斟酌其犯罪動機、目的、手
    段、逃漏稅捐金額、犯後坦承犯行等一切情狀，量處如主文
    所示之刑，並諭知易科罰金之折算標準，暨定其應執行之刑
    及易科罰金之折算標準。立展公司逃漏之營業稅224萬2859
    元、逃漏營利事業所得稅539萬5095元，為立展公司(納稅義
    務人)之犯罪所得，依刑法第38條之1第1項及第2項規定，宣
    告沒收之，於全部或一部不能沒收或不宜執行沒收時，追徵
    其價額。　　　
乙、無罪部分：
壹、公訴意旨另以：
一、被告李庭瑋組成立展公司對外經營車輛買賣事業，實則兼營
    電信詐欺之詐欺集團（下稱立展詐欺集團），而與立展詐欺
    集團成員間意圖為自己不法之所有 ，基於詐欺取財、行使
    偽造私文書等犯意聯絡，共同出資在多明尼加共和國成立話
    務機房，對大陸地區人民實施詐欺，並與大陸地區之水公司
    （負責管理大陸地區人頭帳戶並轉帳回臺）合作，收取被害
    人匯入之款項後，轉入銀聯卡等人頭帳戶，及在臺灣成立車
    手集團（提領詐欺犯罪所得）與水房（集中處理犯罪所得）
    ，牟取不法利益，而為如下犯行：
(一)立展詐欺集團與在多明尼加之黃銘賢（具有我國及多明尼加
    雙重國籍，所為犯嫌由檢察官另案偵辦）合作，由黃銘賢在
    多明尼加安排話務機房所需之房屋、網路、水電、電話、路
    由器等設備，準備就緒後，立展詐欺集團再指派機房成員前
    往多明尼加組成話務機房，機房成員抵達多明尼加後，由黃
    銘賢派員前往接送至機房地點，機房成員如有生活需求或機
    房運作之設備有問題，皆由黃銘賢負責解決，立展詐欺集團
    在多明尼加設有代號為「金虎團」、「進寶團」、「精武門
    」、「虎財神」、「大聯盟」、「鑫多寶」及「A組」等7個
    話務機房。李庭瑋、廖慕儒及曾耀興等人並依黃銘賢之指示
    ，指派廖品貴（由本院另行審理）、莊鵑朱、吳苡僑、張嘉
    紋、周芃逸、賴一龍、廖健成、林高億、盧冠汝、張志偉，
    匯款至黃銘賢所管理位於美國及多明尼加之多個金融帳戶，
    再由黃銘賢以支票等方式，在多明尼加提領使用，用以支付
    上開機房設備之費用，及支付機房成員之生活開銷，黃銘賢
    並從中收取按月美金2萬元之報酬。合計102年至105年間，
    立展詐欺集團共匯至黃銘賢所掌管之金融帳戶金額達新臺幣
    1億1842萬8021元（黃銘賢所掌管之金融帳戶及各匯款人匯
    款之時間、金額如附表四所示，統計表如附表五）。
(二)立展詐欺集團於102年3月起至105年底，指派曾耀興、周芃 
     逸、蔡旻憲、鄭承霖、楊雅涵（由本院另行審理）、賴建
    益、陳美華、田維綸、蔡宏凱、陳書萍、林宜儒、黃銥靜、
    林子閔、賴志文（由本院另行審理）、余玉婷、黃克明、曾
    心彤（經檢察官另案為緩起訴處分）、陳明德（所為犯嫌由
    檢察官另案偵辦）、林鈾宸、李志瑋、張郡哲、黃誌鐿、蔡
    智琦、姜伸龍、黃孟逸、林子芸、詹勝傑、賴國昌、曾逸軒
    、黃棻柔（以上2人經檢察官另案為緩起訴處分）等人前往
    多明尼加、巴拉圭（各機房成員綽號、職務、績效表代號、
    出境時間及地點如附表一），在黃銘賢之安排下，組成話務
    機房，曾耀興並親赴機房現場主持及指揮機房成員，並指派
    陳明德（綽號AK，余玉婷之夫，管理三線）、賴志文（管理
    二線）等人管理現場人員，李志瑋擔任電腦手，負責群呼、
    轉接及資訊設備故障排除，余玉婷擔任三線人員並負責管理
    帳務，陳美華、田維綸、蔡智琦任廚房人員，負責採買及煮
    食給機房成員，其餘人等則分別擔任一、二、三線話務機手
    ，由曾耀興在臺灣招募機房成員，機房成員出國之機票由立
    展詐欺集團支付，在國外之生活開銷由專人記帳，待返國後
    ，依各該成員之業績扣除其個人花費後，由曾耀興、張郡哲
    等人分派報酬給機房成員。渠等詐欺方式為：先用群呼假冒
    為中國電信客服，通知大陸地區被害人有積欠電信費情形，
    如有疑問請按0或9，被害人按了之後轉進一線，一線成員則
    假冒電信客服人員套取被害人姓名等個人資料，並稱涉及刑
    案，如果被害人相信，一線成員即將電話轉二線成員，由二
    線成員假扮成中國公安官員，偽稱要幫被害人立案調查，進
    而騙取被害人金融帳戶、財產清單等完整資料，並傳送偽造
    之「上海市人民檢察院刑事逮捕令」、「上海市人民檢察院
    凍結管收執行命令」、「北京市最高人民檢察院刑事逮捕命
    令」電磁紀錄予被害人，或傳至大陸地區之合作犯罪集團，
    印出紙本後交付被害人而行使之，以取信被害人，足以生損
    害於被害人，再轉給三線成員，三線成員則扮演中國檢察官
    ，指示被害人匯款到大陸地區合作之水公司控制之金融帳戶
    ，待被害人匯款後，三線成員再以通訊軟體SKYPE通知大陸
    地區水公司，由水公司自上開帳戶分散層轉至銀聯卡金融帳
    戶（俗稱拖水），再由立展詐欺集團指派車手，持銀聯卡在
    臺灣地區ATM提領，並繳付車手頭。其中立展詐欺集團所屬
    機房於104年11月1日至同年12月31日，共對大陸地區1781名
    被害人詐欺得手。因認被告李庭瑋、張志偉均涉犯刑法第33
    4條之4第1項第2款三人以上共同犯詐欺取財罪及刑法第216
    條、第210條行使偽造私文書罪嫌云云。
二、於104年8月11日之前，至多明尼加從事話務機房者，及只在
    104年8月11日之前匯款給黃銘賢者，本案雖尚無證據可認有
    多少被害人受騙，然此間前往多明尼加之被告已領得薪資（
    分紅），依詐欺集團按業績發放薪資（分紅）之慣例，機房
    成員已領得薪資（分紅）者，表示已經詐欺既遂。而且立展
    詐欺集團於此期間匯給黃銘賢之金錢，已遠超過立展公司販
    賣車輛所得，益可佐匯給黃銘賢的金錢來源是源自於詐欺犯
    罪所得。又林政憲(刀)所經營之「進寶團」在104年5月20日
    為警搜索時，其中帳冊記載於104年4月之詐欺收入已達1142
    萬餘元，而該案之證據顯示，「進寶團」之成員至少在104
    年3月19日至104年5月30日，前往多明尼加組成話務機房，
    均可證明立展詐欺集團，在104年8月11日之前，已經詐欺既
    遂，至少有1名被害人受害。立展詐欺集團於「102年初至10
    4年8月11日間」，歷經刑法詐欺罪法律修正，而僅論以1罪
    ，未能確定既遂之時間，應以修正前刑法第339條第1項對被
    告最為有利，參諸首揭規定，因認被告李庭瑋於上開期間所
    為應立成修正前刑法第339條第1項之詐欺取財罪及刑法第21
    6條、第210條行使偽造私文書罪嫌云云。
三、參與「105年2月3日至105年底」至多明尼加、巴拉圭等地組
    成話務機房之被告，以及僅於此間匯款給黃銘賢之被告，同
    上所述，因被告林宜儒稱有領到薪水，依詐欺集團按業績發
    放薪資(分紅)之慣例，機房成員已領得薪資(分紅)者，表示
    已經詐欺既遂，故此間至少有1名被害人受騙，因認被告李
    庭瑋、林宜儒於上開期間所為應成立刑法第339條之4第1項
    第2款三人以上共同犯詐欺取財罪及刑法第216條、第210條
    之行使偽造私文書嫌云云。
四、匯給黃銘賢之款項，係源自詐欺犯罪所得，此由被告李庭瑋
    所主持之永春東路詐欺水房，及股東之收入遠超過立展公司
    營業所得等情可證，而匯款至境外至黃銘賢集團所控帳戶之
    行為本身，大幅提高資金追查之難度，係一種掩飾犯罪所得
    財物之洗錢行為。被告李庭瑋所主持之水房及共同被告曾耀
    興指示共同被告黃俊凱匯出之款項，均已超過500萬元之門
    檻，另被告張志偉係於104年12月15日匯款給黃銘賢，渠等
    所匯出者係自己及共犯間之詐欺犯罪所得，因認被告李庭瑋
    、張志偉皆構成修正前洗錢防制法第11條第1項之洗錢罪嫌
    云云。
貳、按犯罪事實應依證據認定之，無證據不得認定犯罪事實，又
     不能證明被告犯罪者，應諭知無罪之判決，刑事訴訟法第1
    5 4條第2項及第301條第1項分別定有明文。其次，刑事訴訟
    法 上所謂認定犯罪事實之證據，係指足以認定被告確有犯
    罪行為之積極證據而言；如未能發現相當證據或證據不足以
    證明，自不能以推測或擬制之方法，以為裁判基礎（最高法
    院29年上字第3105號、40年台上字第86號判例參照）。再者
    ，檢察官就被告犯罪事實，應負舉證責任，並指出證明之方
    法，刑事訴訟法第161條第1項定有明文，因此，檢察官對於
    起訴之犯罪事實，應負提出證據及說服之實質舉證責任。倘
    其所提出之證據，不足為被告有罪之積極證明，或其指出證
    明之方法，無從說服法院以形成被告有罪之心證，基於無罪
    推定之原則，自應為被告無罪判決之諭知（最高法院92年台
    上字第128號判例參照）。
叁、公訴意旨認被告等涉犯上開罪嫌，無非係以⑴被告李庭瑋於
    警詢及偵訊承認其係立展公司股東等語，及員警於105年1月
    13日在臺中市○○區○○○路000號（下稱水房）搜索時，被告李
    庭瑋在水房5樓乙節。⑵被告張志偉於警詢及偵訊供述前曾受
    王豊仁交付現金並委託於103年1月17日匯14萬元、103年3月
    26日匯84萬6500元予共同被告曾耀興等語，復承認受王豊仁
    交付現金並委託而為起訴書所指匯款65萬7600元至黃銘賢之
    美國金融帳戶之行為等語。⑶被告林宜儒於警詢及偵訊承認
    其有於105年間前往多明尼加，係與共同被告蔡旻憲一同前
    往，同事有共同被告賴建益、鄭承霖、蔡宏凱、田維綸，其
    返回臺灣後，向共同被告蔡旻憲取得10萬元薪水等語。⑷共
    同被告林冠銘於偵訊供述其係立展公司業務經理兼店長，向
    被告李庭瑋應徵到職，104年5月12日至105年3月8日任立展
    公司名義負責人，實際負責人為被告李庭瑋，水房是其與被
    告林庭瑋於104年10月承租，房租兩人均分等語。⑸詐欺集團
    車手提領得犯罪所得後，有進入被告李庭瑋及共同被告陳戎
    琳(被告李庭瑋母親)所有牌照號碼ANG-0189號、AKX-0189號
    自用小客車，將領得款項繳交上手乙節；共同被告游朝智扣
    案行動電話內存有「喜」即被告李庭瑋代號之流水帳；被告
    李庭瑋遭扣案行動電話內存有共同被告陳戎琳、廖慕儒及另
    案被告林明達之保險證、國民身分證翻拍影像，員警搜索被
    告李庭瑋居處扣得手寫記帳單顯示被告李庭瑋經手支付薪水
    予AK(陳明德)。⑹一定金額以上通貨交易資料、外匯水單。⑺
    被告林宜儒之「105年2月3日至105年底」出入境紀錄為據。
肆、訊據被告李庭瑋否認有何三人以上共同犯詐欺取財罪、行使
    偽造私文書罪、普通詐欺取財罪、洗錢罪嫌；被告張志偉否
    認有何三人以上共同犯詐欺取財罪、行使偽造私文書罪、洗
    錢罪嫌；被告林宜儒否認有何三人以上共同犯詐欺取財罪、
    行使偽造私文書罪嫌。經查：
一、立展公司由被告李庭瑋於102年3月19日出資設立，於102年3
    月25日轉資予共同被告廖慕儒、另案被告林明達，由另案被
    告林明達擔任董事並為負責人，之後改由溫志裕擔任董事並
    為負責人，於104年5月12日改由共同林冠銘擔任董事並為負
    責人，於105年3月8日，改由林政憲(B)擔任董事並為負責人
    ，於105年8月11日辦理增資，由被告李庭瑋、共同廖慕儒及
    案外人林孟德各增資，於106年1月24日變更登記負責人為被
    告李庭瑋等情，固經被告李庭瑋於警詢、偵訊坦承，且有立
    展公司設立登記表在卷可查。又被告張志偉有於104年12月1
    5日匯款美金2萬元（合新臺幣657600元）至黃銘賢之如附表
    四編號73所示境外帳戶乙情，亦據被告張志偉於警詢、偵訊
    所坦認，且有一定金額以上通貨交易資料、外匯水單在卷可
    考。另被告林宜儒有於「105年2月3日至105年底」人在多明
    尼加或巴拉圭等節，固經其於警詢、偵訊坦承，且有其出入
    境紀錄在卷可考。上開情節固可認為事實。
二、惟：
(一)被告李庭瑋固長期擔任立展公司股東，但其於106年1月24日
    以後方擔任負責人，單以其為立展公司股東身分即認其有參
    與本件經另行判決有罪之共同被告所為104年11月及12月間
    詐欺犯行，尚嫌速斷，至員警於105年1月13日搜索水房時，
    被告李庭瑋雖在水房5樓，然除行動電話外，員警未有一併
    查扣被告李庭瑋持有任何與本件詐欺犯行有關之物，此見扣
    押筆錄、扣押物品目錄表自明（見附表二所示），雖扣案行
    動電話內存有共同被告陳戎琳、廖慕儒及另案被告林明達之
    保險證、國民身分證翻拍影像，然共同被告陳戎琳為被告李
    庭瑋之母，共同被告廖慕儒及另案被告林明達則為立展公司
    股東，被告李庭瑋保有其母、公司股東之保險證、國民身分
    證翻拍影像，非違常情。另起訴書指員警搜索被告李庭瑋居
    處扣得手寫記帳單顯示被告李庭瑋經手支付薪水予AK(陳明
    德，按即起訴書所指管理境外機房三線之人），然觀諸該記
    帳單（見警卷7第2515至2516頁），雖有代號「AK」，但是
    否即指陳明德，已有可疑，且該記帳單僅為各項代號及數字
    之組合，尚無從一望即知屬境外詐欺機房之開銷或薪水之紀
    錄。被告李庭瑋未曾出境加入詐欺機房，又遍查全卷，並無
    其他科學證據足證其有參與本件詐欺，尚不能以其具立展公
    司股東身分及嗣後任立展公司負責人，或率認其經營立展公
    司營業所得與其及其親屬持有財產顯不相當，而以推測或擬
    制方法認必屬經營詐欺機房所得，而命其共同負另行判決有
    罪之共同被告所為104年11月及12月間詐欺犯行詐欺犯罪之
    責或洗錢犯罪之責。
(二)觀諸詐欺集團作為詐欺工具之上開「上海市人民檢察院刑事
    逮捕命令」、「上海市人民檢察院凍結管收執行命令」、「
    北京市最高人民檢察院刑事逮捕命令」，所載生效日期或為
    2015年12月31日、或為2016年1月9日、或為2016年1月11日
    ，均與「102年初至104年8月11日間」、「105年2月3日至10
    5年底期間」，在時間上有所差距。又本件經員警鑑識扣案
    電腦、行動電話、隨身碟內存之電磁紀錄，僅所獲取之104
    年11月、12月機房月報表、機房成績效表、二線及三線代號
    表、12月公帳申請出入檔案，可茲證明本件詐欺集團確有於
    104年11月及12月間著手從事詐欺，尚無其他科學證據證明
    本件詐欺集團有於其他期間已著手向被害人實施詐騙或有被
    害人存在。從而「105年2月3日至105年底」人在多明尼加或
    巴拉圭之被告林宜儒；上開於「104年8月11日之前」、「10
    5年2月3日至105年底」人在多明尼加或巴拉圭之本件共同被
    告是否有著手向被害人實施詐騙或有被害人存在，未出境之
    被告李庭瑋是否應共涉詐欺犯嫌，均未能證明。
(三)被告張志偉固有於104年12月15日匯款美金2萬元（合新臺幣
    657600元）至黃銘賢之如附表四編號73所示境外帳戶，該匯
    款時間固與本件經另行判決有罪之詐欺犯行發生期間104年1
    1月及12月間有重疊，然被告張志偉主張係受案外人即友人
    王豊仁委託，檢察官僅以王豊仁於104年9月間即出境未歸紀
    錄，即不予採信被告張志偉，未進一步調查其抗辯真偽，恐
    嫌速斷。況被告張志偉與本件共同被告不相認識，其主觀上
    是否有對王豊仁所交付資金來源可能屬詐欺犯罪所得之認識
    ，即有可疑。參以被告張志偉該次匯款，檢察官未指明現金
    來源，即非來自本案之共同被告或與立展公司有關係之人（
    見附表五編號12所示），再者，被告張志偉未曾出境加入詐
    欺機房或參與永春東路水房運作，更難以推測或擬制方法認
    其之匯款行為，即是分擔詐欺犯罪之一部或洗錢行為。
(四)證人曾逸軒、黃棻柔固於偵訊時證稱：曾於103年10月11日
    至25日至多明尼加做詐欺、於103年11月20日至104年1月20
    日至巴拉圭做詐欺，有在多明尼加或巴拉圭看過被告陳美華
    ，是煮飯的等語（見偵15057卷二第80至81頁、第82至83頁
    ）；證人曾心彤固於偵訊時證稱：曾於102年11月7日至104
    年1月30日間，多次出境至多明尼加、巴拉圭做詐欺年1月20
    日至巴拉圭做詐欺，有看過田維綸是買菜的、陳美華是煮飯
    的等語（見偵15057卷二卷第212頁至第212頁背面），然依
    其等證述，並未實際證稱有目擊有何機房成員已有著手實施
    詐騙被害人，或係僅止於背誦詐騙稿、訓練階段，自無從據
    其等證述作為不利於本件被告之認定。至立展詐欺集團固有
    於上開兩期間匯出款項予黃銘賢，上開匯款目的縱係為籌備
    或供應詐欺集團機房於上開兩期間之運作所需，然本件實無
    證據證明本件詐欺集團於上開兩期間已有著手實施詐騙被害
    人，尚不能以推測或擬制方法逕認本件境外機房取得運作資
    金後，必有於上開兩期間著手實施詐騙。另共同被告蔡宏凱
    、賴建益、周芃逸及被告林宜儒供稱有領取薪資云云，無非
    是其等於偵訊時辯解在境外從事博奕工作之假托之詞，本不
    足採，更不能逕行將其等假托之「薪資」解釋為詐欺所得「
    分紅」。
伍、綜上，公訴人起訴被告李庭瑋、張志偉涉有上開詐欺、行使
    偽造私文書、洗錢之行為；起訴被告林宜儒涉有上開詐欺、
    行使偽造私文書之行為，但未能舉出積極、直接證據以資證
    明，公訴人指出之證明方法，即無從證明上開被告有何上開
    公訴意旨所指之犯行，揆諸前揭說明，應為無罪之諭知，以
    昭審慎。
據上論斷，應依刑事訴訟法第299條第1項前段、第301條第1項前
段，商業會計法第71條第1款，稅捐稽徵法第47條，刑法第11條
前段、第28條、第214條、第55條、第51條第5款、第41條第1項
前段、第8項，刑法施行法第1條之1第1項，判決如主文。
本案經檢察官張時嘉提起公訴，檢察官張添興到庭執行職務。
中　　華　　民　　國    111　　年　　5　　月    25　　日
            刑事第十三庭  審判長法  官  林德鑫     
　　　　　　　　　               法  官  洪瑞隆
　　　　　　　　　              法  官  陳怡秀
以上正本證明與原本無異。
如不服本判決應於收受判決後20日內向本院提出上訴書狀，並應
述具體理由；其未敘述上訴理由者，應於上訴期間屆滿後20日內
向本院補提理由書（均須按他造當事人之人數附繕本）「切勿逕
送上級法院」。
                                書記官  高郁婷
中　　華　　民　　國    111    年    5    月    27    日
附表一：立展詐欺集團機房成員組成話務機房        編號 姓名 綽號 職務 績效表代號 104年8月11日前在多明尼加或巴拉圭（103年11月至104年2月間） 104年8月12日至105年2月2日間在多明尼加 105年2月3日至105年底在多明尼加或巴拉圭 1 曾耀興 大衛 老闆  是 是 是 2 陳明德 AK 三線主管 K 是 是 是 3 賴志文 菜脯 二線主管 仲 是 是 是 4 李志瑋 小妞 電腦手 妞 是 是 是 5 周芃逸 碰企 二線 企 是 是 是 6 林鈾宸 小高 二線 昂 是 是 是 7 黃誌鐿 小白 二線 杰 是 是 是 8 張郡哲 猴子 二線 猴 是 是 是 9 詹勝傑 小詹 二線 詹 是 是 是  10 黃孟逸 沙發 二線 碰 是 是 是  11 蔡智琦 阿奇 一線  是 是 是  12 蔡旻憲 麵線 一線 麵 是 是 是  13 鄭承霖  一線  是 是 是  14 楊雅涵  一線  是 是 是  15 林子芸  一線  是 是 是  16 賴建益 建益   是 是 是  17 陳美華 美華 廚房 美華 是 是 是  18 田維綸 鮑魚 廚房 鮑 是 是 是  19 賴國昌 山地人   是 是 是  20 蔡宏凱 肉羹  肉  是 是  21 姜伸龍     是 是  22 余玉婷 婷婷 三線 婷 是 是 是  23 黃克明 阿丹 二線 丹 是 是   24 黃銥靜 侯佩岑 一線 岑 是 是   25 曾逸軒 小軒 二線  是    26 黃芬柔    是    27 曾心彤    是   

附表二：105年1月13日在永春東路水房執行搜索扣押所得物品一覽表     編號 扣押物品地點 扣得物品 犯罪所用之物 犯罪所得 1 永春東路水房1樓 1.被告劉建政身上扣得現金14400元、IPHONE行動電話3具、K他命1罐、隨身碟1個、中國聯通SIM卡15張、銀聯卡（含開卡資料）48張、鑰匙2支。 2.被告黃漢中身上扣得IPHONE行動電話1具、三星行動電話1具。 1.被告劉建政身上扣得隨身碟1個、銀聯卡（含開卡資料）48張。 2.被告黃漢中身上扣得IPHONE行動電話1具。  2 永春東路水房3樓 現金109萬6000元、現金1萬1100元、記帳本1本、匯款單3張、外幣兌換單1張、隨身碟2個、IPHONE行動電話2支、毒品咖啡包（星巴克外包裝）1包、蘋果牌筆記型電腦1臺、K他命毒品3罐（以上10項物品以被告游朝智名義簽認）、現金8萬元、K他命1罐、硝甲西泮1包（以上3項物品以被告劉建政名義簽認）、IPHONE行動電話2具、現金5000元（以上2項物品以被告廖健成名義簽認）、現金2萬3600元、IPHONE行動電話1具、鑰匙2支、編號B桌上型電腦（以上4項物品以被告葉佑倫名義簽認）、IPAD MINI平板電腦5台、現金7萬4900元、IPHONE行動電話1具、群健有線申裝收據1張、外幣兌換單2張、黃政源本國護照1本、黃政源台胞證1本、黃政源印章1顆、顏秀菁印章1顆、G-PLUS行動電話1具、點鈔機1台、毒品咖啡包200包、編號A及編號C桌上型電腦2台、ACER筆電型電腦1台、隨身硬碟1個等物品（以上15項物品無人簽認，嗣於偵訊時被告廖健成承認毒品咖啡包200包為其所有，所涉違反毒品危害防制條例部分另經法院判決確定並宣告沒收，編號A及編號C桌上型電腦其中1台被告林冠銘承認為其所有）。 被告游朝智簽認之記帳本1本、隨身碟2個、IPHONE行動電話2具、蘋果牌筆記型電腦1台、被告葉佑倫持用IPHONE行動電話1具、無人簽認之IPAD MINI平板電腦5台、IPHONE行動電話1具、G-PLUS行動電話1具、點鈔機1台、ACER筆電型電腦1台、隨身硬碟1個。 所有現場查扣之現金109萬6000元、現金1萬1100元、現金8萬元、現金5000元、現金2萬3600元、現金7萬4900元 3 永春東路水房4樓 被告廖健成房間櫃子裡扣得現金161萬9000元、包包內扣得現金2萬9600元、房間內扣得金鎖片11片（價值20萬1939元）、K他命1罐等物品為被告廖健成所有。另扣得之IPHONE行動電話3具為被告林冠銘所有。  被告廖健成遭查扣之現金161萬9000元、包包內之現金2萬9600元、房間內扣得金鎖片11片 4 永春東路水房4樓 扣得IPHONE行動電2具為被告李庭瑋所有。另扣得之IPHONE行動電話1具為被告林子閔所有。   5 永春東路水房1樓及屋外 1樓及屋外扣得牌照號碼APY-8127號自用小客車1輛（被告葉佑倫所有）、牌照號碼臨N31764號、ANQ-5535號自用小客車2輛（被告林冠銘持有）、牌照號碼8999-WL號自用小客車1輛（同案被告林子閔持有）、現金85萬3900元、牌照號碼ALZ-0918號自用小客車1輛（上開2項物品由被告游朝智持有）、牌照號碼ANQ-2529號自用小客車1輛（被告李庭璋持有）等物品（上開車輛除牌照號碼APY-8127號自用小客車外，均已發還具領）。   

附表四：立展詐欺集團匯至黃銘賢所管理金融帳戶一覽表         編號 受款人 受款帳戶 受款銀行名稱 國家別 匯款人 交易時間年月日時分 交易金額（美金或多明尼加披索） 交易金額（新臺幣） 1 CESAR DANILO REYES PEREZ 000000000 BANCO POPULAR DOMINICANO. C. POR A. DO 何佳茂 2013年12月06日15時24分 45000 0000000 2 CESAR D. REYES 0000000000 WELLS FARGO BANK,N.A.（美國富國銀行） US 張嘉紋 2015年12月17日13時37分 20000 657829 3 CESAR D. REYES 000000000 JPMORGAN CHASE BANK,N.A.（美國摩根大通銀行） US 張嘉紋 2015年12月31日10時57分 20000 659229 4 JULIO CESAR PEREZ 0000000000 CITIBANK,N.A.（美國花旗銀行） US 張嘉紋 2015年12月31日11時09分 40680.16 0000000 5 JULIO CESAR PEREZ 0000000000 CITIBANK,N.A.（美國花旗銀行） US 張嘉紋 2016年05月03日13時34分 20465 660626 6 MING HSIEN HUANG 0000000000 CAPITAL ONE,N.A.（美國資本銀行） US 紀沐妡 2015年07月27日14時31分 63405.51 0000000 7 MING HSIEN HUANG 0000000000 CAPITAL ONE,N.A.（美國資本銀行） US 紀沐妡 2015年09月21日11時46分 46132.55 0000000 8 MING HSIEN HUANG 0000000000 CAPITAL ONE,N.A.（美國資本銀行） US 莊鵑朱 2014年09月22日 33000 997557 9 MING HSIEN HUANG 0000000000 CAPITAL ONE,N.A.（美國資本銀行） US 莊鵑朱 2015年04月10日12時36分 32020.5 0000000 10 MING HSIEN HUANG 0000000000 CAPITAL ONE,N.A.（美國資本銀行） US 莊鵑朱 2015年04月29日 32737.51 0000000 11 MING HSIEN HUANG 0000000000 CAPITAL ONE,N.A.（美國資本銀行） US 莊鵑朱 2015年10月26日 56615 0000000 12 MING HSIEN HUANG 0000000000 CAPITAL ONE,N.A.（美國資本銀行） US 黃俊凱 2014年11月20日12時49分 17490 541624 13 MING HSIEN HUANG 0000000000 CAPITAL ONE,N.A.（美國資本銀行） US 黃俊凱 2015年04月27日16時40分 20000 612200 14 MING HSIEN HUANG 000000000000 BANK OF AMERICA,N.A.（美國銀行） US 賴一龍 2014年03月18日14時19分 20000 608000 15 MING HSIEN HUANG 000000000000 BANK OF AMERICA,N.A.（美國銀行） US 何佳茂 2013年09月09日15時39分 30000 893400 16 MING HSIEN HUANG 000000000000 BANK OF AMERICA,N.A.（美國銀行） US 何佳茂 2013年09月10日11時41分 30000 892100 17 MING HSIEN HUANG 000000000000 BANK OF AMERICA,N.A.（美國銀行） US 何佳茂 2013年10月08日12時42分 30000 882600 18 MING HSIEN HUANG 000000000000 BANK OF AMERICA,N.A.（美國銀行） US 莊鵑朱 2014年05月19日 33134 0000000 19 MING HSIEN HUANG 000000000000 BANK OF AMERICA,N.A.（美國銀行） US 黃俊凱 2014年02月05日14時47分 32500 985725 20 MING HSIEN HUANG 000000000000 BANK OF AMERICA,N.A.（美國銀行） US 黃俊凱 2014年03月05日15時13分 25000 757500 21 MING HSIEN HUANG 000000000000 BANK OF AMERICA,N.A.（美國銀行） US 黃俊凱 2014年06月04日15時36分 20000 600800 22 MING HSIEN HUANG 000000000000 BANK OF AMERICA,N.A.（美國銀行） US 黃俊凱 2014年07月07日11時59分 30000 898649 23 MING HSIEN HUANG 000000000000 BANK OF AMERICA,N.A.（美國銀行） US 黃俊凱 2014年07月21日11時21分 30000 901650 24 MING HSIEN HUANG 000000000000 BANK OF AMERICA,N.A.（美國銀行） US 吳苡僑 2014年05月30日12時21分 16646.14 500000 25 MING HSIEN HUANG 000000000000 BANK OF AMERICA,N.A.（美國銀行） US 何佳茂 2013年12月30日13時53分 45000 0000000 26 MING HSIEN HUANG 0000000000 TD BANK,N.A. US 張嘉紋 2015年05月18日10時29分 65526.96 0000000 27 MING HSIEN HUANG 0000000000 TD BANK,N.A. US 張嘉紋 2015年10月20日10時35分 61570.92 0000000 28 MING HSIEN HUANG 0000000000 TD BANK,N.A. US 張嘉紋 2015年11月23日11時12分 30612.75 0000000 29 MING HSIEN HUANG 0000000000 TD BANK,N.A. US 莊鵑朱 2014年11月03日13時10分 23000 702956 30 MING HSIEN HUANG 0000000000 TD BANK,N.A. US 莊鵑朱 2015年12月09日12時09分 22815.77 753993 31 MING HSIEN HUANG 0000000000 TD BANK,N.A. US 莊鵑朱 2016年09月23日14時52分 31826.72 0000000 32 MING HSIEN HUANG 0000000000 TD BANK,N.A. US 莊鵑朱 2016年10月26日 31600.57 997251 33 MING HSIEN HUANG 0000000000 TD BANK,N.A. US 黃俊凱 2014年10月06日12時25分 42500 0000000 34 MING HSIEN HUANG 0000000000 TD BANK,N.A. US 黃俊凱 2015年03月06日10時49分 60000 0000000 35 MING HSIEN HUANG 0000000000 TD BANK,N.A. US 黃俊凱 2015年04月07日13時46分 40000 0000000 36 MING HSIEN HUANG 0000000000 TD BANK,N.A. US 黃俊凱 2015年04月29日16時32分 50000 0000000 37 MING HSIEN HUANG 0000000000 TD BANK,N.A. US 盧冠汝 2015年05月18日15時05分 32814.45 999200 38 MING HSIEN HUANG 0000000000 TD BANK,N.A. US 張嘉紋 2016年10月05日13時04分 31811.67 0000000 39 MING HSIEN HUANG 0000000000 TD BANK,N.A. US 賴一龍 2015年07月13日14時39分 30000 932116 40 MING HSIEN HUANG 000000000 JPMORGAN CHASE BANK,N.A.（美國摩根大通銀行） US 賴一龍 2015年07月10日12時36分 30000 931515 41 MING HSIEN HUANG 000000000 JPMORGAN CHASE BANK,N.A.（美國摩根大通銀行） US 賴一龍 2015年08月17日12時06分 60000 0000000 42 MING HSIEN HUANG 000000000 JPMORGAN CHASE BANK,N.A.（美國摩根大通銀行） US 賴一龍 2015年11月03日14時11分 60000 0000000 43 MING HSIEN HUANG 000000000 JPMORGAN CHASE BANK,N.A.（美國摩根大通銀行） US 賴一龍 2015年12月01日15時14分 30000 982841 44 MING HSIEN HUANG 000000000 JPMORGAN CHASE BANK,N.A.（美國摩根大通銀行） US 周芃逸 2013年12月23日15時42分 50000 0000000 45 MING HSIEN HUANG 000000000 JPMORGAN CHASE BANK,N.A.（美國摩根大通銀行） US 張嘉紋 2015年10月08日13時48分 30594 0000000 46 MING HSIEN HUANG 000000000 JPMORGAN CHASE BANK,N.A.（美國摩根大通銀行） US 張嘉紋 2015年12月17日13時33分 0000000 0000000 47 MING HSIEN HUANG 000000000 JPMORGAN CHASE BANK,N.A.（美國摩根大通銀行） US 張嘉紋 2016年03月16日12時57分 60000 0000000 48 MING HSIEN HUANG 000000000 JPMORGAN CHASE BANK,N.A.（美國摩根大通銀行） US 張嘉紋 2016年06月27日12時44分 30693.68 0000000 49 MING HSIEN HUANG 000000000 JPMORGAN CHASE BANK,N.A.（美國摩根大通銀行） US 張嘉紋 2016年10月24日12時31分 39370.08 0000000 50 MING HSIEN HUANG 000000000 JPMORGAN CHASE BANK,N.A.（美國摩根大通銀行） US 何佳茂 2013年05月30日14時57分 30000 901400 51 MING HSIEN HUANG 000000000 JPMORGAN CHASE BANK,N.A.（美國摩根大通銀行） US 何佳茂 2013年07月08日12時37分 25000 755550 52 MING HSIEN HUANG 000000000 JPMORGAN CHASE BANK,N.A.（美國摩根大通銀行） US 何佳茂 2013年07月09日13時08分 30000 905300 53 MING HSIEN HUANG 000000000 JPMORGAN CHASE BANK,N.A.（美國摩根大通銀行） US 何佳茂 2013年11月04日14時14分 20000 589400 54 MING HSIEN HUANG 000000000 JPMORGAN CHASE BANK,N.A.（美國摩根大通銀行） US 莊鵑朱 2013年07月18日12時43分 33355 0000000 55 MING HSIEN HUANG 000000000 JPMORGAN CHASE BANK,N.A.（美國摩根大通銀行） US 莊鵑朱 2014年03月24日14時18分 32600 999338 56 MING HSIEN HUANG 000000000 JPMORGAN CHASE BANK,N.A.（美國摩根大通銀行） US 莊鵑朱 2014年04月17日14時42分 33100 999758 57 MING HSIEN HUANG 000000000 JPMORGAN CHASE BANK,N.A.（美國摩根大通銀行） US 莊鵑朱 2014年04月29日14時01分 33100 0000000 58 MING HSIEN HUANG 000000000 JPMORGAN CHASE BANK,N.A.（美國摩根大通銀行） US 莊鵑朱 2014年07月24日 33300 0000000 59 MING HSIEN HUANG 000000000 JPMORGAN CHASE BANK,N.A.（美國摩根大通銀行） US 莊鵑朱 2014年08月15日12時24分 33300 0000000 60 MING HSIEN HUANG 000000000 JPMORGAN CHASE BANK,N.A.（美國摩根大通銀行） US 莊鵑朱 2014年09月04日 33400.13 0000000 61 MING HSIEN HUANG 000000000 JPMORGAN CHASE BANK,N.A.（美國摩根大通銀行） US 莊鵑朱 2015年02月05日 31700 999501 62 MING HSIEN HUANG 000000000 JPMORGAN CHASE BANK,N.A.（美國摩根大通銀行） US 莊鵑朱 2015年12月09日12時09分 22815.77 750675 63 MING HSIEN HUANG 000000000 JPMORGAN CHASE BANK,N.A.（美國摩根大通銀行） US 黃俊凱 2014年04月27日13時23分 33333 0000000 64 MING HSIEN HUANG 000000000 JPMORGAN CHASE BANK,N.A.（美國摩根大通銀行） US 黃俊凱 2014年05月05日14時37分 30000 904500 65 MING HSIEN HUANG 000000000 JPMORGAN CHASE BANK,N.A.（美國摩根大通銀行） US 黃俊凱 2014年06月05日12時03分 30000 903451 66 MING HSIEN HUANG 000000000 JPMORGAN CHASE BANK,N.A.（美國摩根大通銀行） US 黃俊凱 2014年09月05日11時56分 25000 750175 67 MING HSIEN HUANG 000000000 JPMORGAN CHASE BANK,N.A.（美國摩根大通銀行） US 廖健成 2013年09月25日14時53分 20000 593400 68 MING HSIEN HUANG 000000000 JPMORGAN CHASE BANK,N.A.（美國摩根大通銀行） US 廖健成 2013年09月30日13時46分 20000 593200 69 MING HSIEN HUANG 000000000 JPMORGAN CHASE BANK,N.A.（美國摩根大通銀行） US 郭淑娟 2016年04月11日13時26分 35000 0000000 70 MING HSIEN HUANG 000000000 JPMORGAN CHASE BANK,N.A.（美國摩根大通銀行） US 莊鵑朱 2015年05月08日13時15分 32488.63 0000000 71 MING HSIEN HUANG 000000000 JPMORGAN CHASE BANK,N.A.（美國摩根大通銀行） US 莊鵑朱 2015年07月20日10時21分 64195 0000000 72 MING HSIEN HUANG 000000000 JPMORGAN CHASE BANK,N.A.（美國摩根大通銀行） US 莊鵑朱 2016年09月23日14時44分 31826.72 0000000 73 MING HSIEN HUANG 0000000000 WELLS FARGO BANK,N.A.（美國富國銀行） US 張志偉 2015年12月15日12時21分 20000 657600 74 MING HSIEN HUANG 0000000000 WELLS FARGO BANK,N.A.（美國富國銀行） US 張嘉紋 2016年03月17日12時08分 20014 654484 75 MING HSIEN HUANG 0000000000 WELLS FARGO BANK,N.A.（美國富國銀行） US 張嘉紋 2016年06月27日12時37分 30693.68 0000000 76 MING HSIEN HUANG 0000000000 WELLS FARGO BANK,N.A.（美國富國銀行） US 張嘉紋 2016年10月25日11時41分 39469.53 0000000 77 MING HSIEN HUANG 0000000000 WELLS FARGO BANK,N.A.（美國富國銀行） US 莊鵑朱 2016年11月15日 18424 587173 78 MING HSIEN HUANG 0000000000 WELLS FARGO BANK,N.A.（美國富國銀行） US 黃俊凱 2015年04月08日13時37分 40000 0000000 79 MING HSIEN HUANG 0000000000 WELLS FARGO BANK,N.A.（美國富國銀行） US 黃俊凱 2015年04月29日13時10分 50000 0000000 80* MING HSIEN HUANG 0000000000 WELLS FARGO BANK,N.A.（美國富國銀行） US 黃俊凱 2015年07月02日14時18分 17555 548817 81 MING HSIEN HUANG 0000000000 WELLS FARGO BANK,N.A.（美國富國銀行） US 盧冠汝 2015年05月19日14時01分 32769.36 0000000 82 MING HSIEN HUANG 0000000000 WELLS FARGO BANK,N.A.（美國富國銀行） US 盧冠汝 2015年09月30日15時17分 45519.28 0000000 83 MING HSIEN HUANG 0000000000 WELLS FARGO BANK,N.A.（美國富國銀行） US 郭淑娟 2016年04月11日13時26分 35000 0000000 84 YSIS DOMISIANA TROCHETAVERAS 000000000000 BANK OF AMERICA,N.A.（美國銀行） US 張嘉紋 2016年10月05日13時11分 31811.67 0000000 85 YSIS DOMISIANA TROCHETAVERAS 000000000000 BANK OF AMERICA,N.A.（美國銀行） US 莊鵑朱 2016年09月05日 31668.62  86 YSIS DOMISIANA TROCHETAVERAS 0000000000 TD BANK,N.A. US 張嘉紋 2016年07月26日09時42分 31046.26 0000000 87 YSIS DOMISIANA TROCHETAVERAS 0000000000 TD BANK,N.A. US 莊鵑朱 2016年09月05日 31668.62 997752 88 YSIS DOMISIANA TROCHETAVERAS 0000000000 WELLS FARGO BANK,N.A.（美國富國銀行） US 張嘉紋 2016年07月26日09時48分 31046.26 0000000 89 YSIS DOMISIANA TROCHETAVERAS 0000000000 WELLS FARGO BANK,N.A.（美國富國銀行） US 張嘉紋 2016年10月20日09時39分 31685.67 0000000 90 YSIS DOMISIANA TROCHETAVERAS 0000000000 WELLS FARGO BANK,N.A.（美國富國銀行） US 盧冠汝 2016年09月30日 31841.94 0000000 91 SHIN HWA PENG 0000000000000 WELLS FARGO BANK MIAMIFLORIDA US 賴一龍 2014年02月05日16時00分 30000 91130 92 SHIN HWA PENG 0000000000000 WELLS FARGO BANK MIAMIFLORIDA US 張郡哲 2014年02月05日15時50分 607800 607800 93 SHIN HWA PENG 0000000000000 WELLS FARGO BANK MIAMIFLORIDA US 黃俊凱 2014年04月14日11時10分 50000 0000000 94 SHIN HWA PENG 0000000000000 WELLS FARGO BANK MIAMIFLORIDA US 黃俊凱 2014年05月15日12時00分 50000 0000000 95 SHIN HWA PENG 0000000000000 WELLS FARGO BANK MIAMIFLORIDA US 黃俊凱 2014年08月04日13時27分 52500 0000000 96 SHIN HWA PENG* 0000000000000 WELLS FARGO BANK MIAMIFLORIDA US 黃俊凱 2014年08月26日12時36分 25000 750675 97 SHIN HWA PENG 0000000000000 WELLS FARGO BANK MIAMIFLORIDA US 黃俊凱 2014年08月27日14時15分 25000 749925 98 SHIN HWA PENG 0000000000000 WELLS FARGO BANK MIAMIFLORIDA US 莊鵑朱 2014年04月30日15時17分 33063.31 0000000 99 SHIN HWA PENG 0000000000000 WELLS FARGO BANK MIAMIFLORIDA US 莊鵑朱 2014年08月05日13時03分 33288.95 0000000 100 GRISELDI RAFAELRODRIQUEZ 0000000000 WELLS FARGO BANK,N.A.（美國富國銀行） US 賴一龍 2015年10月15日12時36分 60000 0000000 101 GRISELDI RAFAELRODRIQUEZ 0000000000 WELLS FARGO BANK,N.A.（美國富國銀行） US 賴一龍 2015年12月01日15時05分 30000 982841 102 GRISELDI RAFAELRODRIQUEZ 0000000000 WELLS FARGO BANK,N.A.（美國富國銀行） US 賴一龍 2016年01月12日14時18分 30000 0000000 103 GRISELDI RAFAELRODRIQUEZ 0000000000 WELLS FARGO BANK,N.A.（美國富國銀行） US 張嘉紋 2015年11月30日13時04分 45790.48 0000000 104 GRISELDI RAFAELRODRIQUEZ 0000000000 WELLS FARGO BANK,N.A.（美國富國銀行） US 莊鵑朱 2015年05月25日12時36分 65487.88 0000000 105 GRISELDI RAFAELRODRIQUEZ 0000000000 WELLS FARGO BANK,N.A.（美國富國銀行） US 黃俊凱 2015年06月05日15時31分 52800 0000000 106 GRISELDI RAFAELRODRIQUEZ 0000000000 WELLS FARGO BANK,N.A.（美國富國銀行） US 黃俊凱 2015年06月05日13時04分 50000 0000000 107 GRISELDI RAFAELRODRIQUEZ 0000000000 WELLS FARGO BANK,N.A.（美國富國銀行） US 盧冠汝 2016年08月03日15時52分 32962 0000000 108 GRISELDI RAFAELRODRIQUEZ 000000000 BANCO POPULAR DOMINICANO, C. POR A. DO 賴一龍 2014年08月12日11時28分 30000 902300 109 GRISELDI RAFAELRODRIQUEZ 000000000 BANCO POPULAR DOMINICANO, C. POR A. DO 莊鵑朱 2013年08月02日13時12分 33288.95 0000000 110 GRISELDI RAFAELRODRIQUEZ 000000000 BANCO POPULAR DOMINICANO, C. POR A. DO 黃俊凱 2013年12月06日15時24分 45000 0000000 111 GRISELDI RAFAELRODRIQUEZ 000000000 JPMORGAN CHASE BANK,N.A.（美國摩根大通銀行） US 盧冠汝 2016年08月03日15時52分 30000 952200 112 GRISELDI RAFAELRODRIQUEZ 000000000 JPMORGAN CHASE BANK,N.A.（美國摩根大通銀行） US 廖健成 2016年08月03日15時52分 30000 0000000 113 MING HSIEN HUANG 000000000000 BANK OF AMERICA,N.A.（美國銀行） US 楊子銳 2013年11月19日14時57分 16937.67 500800 114 MING HSIEN HUANG 000000000000 BANK OF AMERICA,N.A.（美國銀行） US 楊子銳 2013年12月27日06時31分 30000 900000 115 MING HSIEN HUANG 000000000 JPMORGAN CHASE BANK,N.A.（美國摩根大通銀行） US 楊子銳 2013年11月19日14時58分 16937.67 500800 116 MING HSIEN HUANG 000000000 JPMORGAN CHASE BANK,N.A.（美國摩根大通銀行） US 張瑀芯 2014年08月25日14時15分 33100 993800 總計（新臺幣）        1億1553萬2621元 

附表五：匯款時間及金額統計表（整理附表四）     編號 姓名 匯款時間 匯款總額（元） 金錢來源 1 莊鵑朱 102年7月至105年11月 00000000 廖品貴 2 吳苡僑 103年5月 500000 廖慕儒 3 張嘉紋 104年5月至105年10月 00000000 莊鵑朱 4 黃俊凱 102年12月至104年7月 00000000 曾耀興 5 何佳茂 102年5月至102年12月 0000000 林孟德 6 周芃逸 102年12月 0000000  7 郭淑娟 105年4月 0000000  8 紀沐妡 104年7月至104年9月 0000000 莊鵑朱 9 賴一龍 103年2月至105年1月 00000000 游朝智 10 廖健成 102年9月至105年8月 0000000 游朝智 11 盧冠汝 104年5月至105年9月 0000000 林高億 12 張志偉 104年12月 657600  總計   000000000  

附表六：犯罪事實欄二行為態樣及所犯法條一覽表            編號 被告 行為態樣 參與年度      所犯法條 競合 罪數    稅則種類 102 103 104 105 106    1 李庭瑋 (1)實際負責人(102年3月19日至106年1月23日) (2)登記負責人(106年1月24日至106年5月15日) 營業稅(以月計，2個月1期，次月15日前申報。例：註記為02，表示該年度1至2月之營業稅，係3月15日前申報) 00 00 00 00 00 00 00 00 00 00 00 00 00 00 00 00 00 00 00 00 00 00 00 02 04 06   (1)稅捐稽徵法第41條、第47條第1項第1款、第2項之公司負責人為納稅義務人以詐術逃漏稅捐 (2)商業會計法第71條第1款之以明知為不實之事項而填製會計憑證(指短開統一發票，除102年4月、105年4月及105年8月之外) (3)同法第71條第4款之故意遺漏會計事項不為記錄致使財務報表發生不實之結果(指漏開統一發票，除103年4月之外)。 (4)刑法第214條之使公務員登載不實事項於公文書等罪嫌等罪嫌。 (1)被告李庭瑋為實際負責人之時期，雖不具商業負責人、主辦及經辦會計人員或依法受託代他人處理會計事務之人員身分，但與被告林冠銘、林子閔、楊捷羽、吳嘉紋等人共同實施犯罪，依刑法第31條第1項規定，就違反商業會計法部分，亦成立共同正犯。 (2)各期之營業稅、營所稅，所犯法條(1)至(4)等罪依刑法第55條想像競合後，從一重之明知為不實之事項而填製會計憑證罪處斷。 (3)依各期之營業稅、營所稅計算罪數，數罪併罰。 31    營利事業所得稅(以年計，次年5月份申報。例：註記為102年打✔，表示為102年度營利事業所得稅，於103年5月份申報，故行為時間為103年5月，下稱營所稅) ✔ ✔ ✔ ✔     2 廖慕儒 負責人(106月5月16日起) 營業稅(月)     00 00 00 00 (1)稅捐稽徵法第41條、第47條第1項第1款、第2項之公司負責人為納稅義務人以詐術逃漏稅捐 (2)商業會計法第71條第1款之以明知為不實之事項而填製會計憑證(指短開統一發票) (3)同法第71條第4款之故意遺漏會計事項不為記錄致使財務報表發生不實之結果(指漏開統一發票)。 (4)刑法第214條之使公務員登載不實事項於公文書等罪嫌。 (1)各期之營業稅，所犯法條(1)至(4)等罪依刑法第55條想像競合後，從一重之明知為不實之事項而填製會計憑證罪處斷。 (2)依各期之營業稅計算罪數，數罪併罰。 4 3 林明達 名義負責人(102年3月25至102年9月8日) 營業稅(月) 04 06 08     (1)稅捐稽徵法第41條、第47條第1項第1款、第2項之公司負責人為納稅義務人以詐術逃漏稅捐 (2)商業會計法第71條第1款之以明知為不實之事項而填製會計憑證(指短開統一發票，除102年4月之外) (3)同法第71條第4款之故意遺漏會計事項不為記錄致使財務報表發生不實之結果(指漏開統一發票，各期均有) (4)刑法第214條之使公務員登載不實事項於公文書等罪嫌。 (1)各期之營業稅，所犯法條(1)至(4)等罪依刑法第55條想像競合後，從一重之明知為不實之事項而填製會計憑證罪處斷。 (2)依各期之營業稅計算罪數，數罪併罰。 3 4 林冠銘 (1)店長 (2)名義負責人(104年5月12日至105年3月8日) (3)車輛登記人頭(102.04、102.08、103.02、103.07、104.01、104.03、104.07) 營業稅(月) 00 00 00 00 00 00 00 00 00 00 00 00 00 00 00 00 00 02 04   (1)稅捐稽徵法第41條、第47條第1項第1款、第2項之公司負責人為納稅義務人以詐術逃漏稅捐(擔任名義負責人期間) (2)商業會計法第71條第1款之以明知為不實之事項而填製會計憑證(指短開統一發票，除102年4月、105年4月之外) (3)同法第71條第4款之故意遺漏會計事項不為記錄致使財務報表發生不實之結果(指漏開統一發票，除103年4月之外) (4)稅捐稽徵法第43條第1項之幫助逃漏稅捐(車輛登記人頭)。 (5)刑法第214條之使公務員登載不實事項於公文書等罪嫌。 (1)被告林冠銘未為名義負責人之時期，雖不具商業負責人、主辦及經辦會計人員或依法受託代他人處理會計事務之人員身分，但與被告李庭瑋、楊捷羽等人共同實施犯罪，依刑法第31條第1項規定，就違反商業會計法部分，亦成立共同正犯。(被告楊捷羽需聽從被告林冠銘指示)。 (2)各期之營業稅、營所稅，所犯法條(1)至(5)等罪依刑法第55條想像競合後，從一重之明知為不實之事項而填製會計憑證罪處斷。 (3)依各期之營業稅、營所稅計算罪數，數罪併罰。 20    營所稅(年)  ✔       5 林子閔 (1)店長(105年3月9日起) (2)車輛登記人頭(103.06、106.03、106.06) 營業稅(月)  06  00 00 00 00 00 00 00 00 00 00 00 (1)商業會計法第71條第1款之以明知為不實之事項而填製會計憑證(指短開統一發票，除105年12月之外) (2)同法第71條第4款之故意遺漏會計事項不為記錄致使財務報表發生不實之結果(指漏開統一發票，各期均有) (3)稅捐稽徵法第43條第1項之幫助逃漏稅捐(車輛登記人頭)。 (4)刑法第214條之使公務員登載不實事項於公文書等罪嫌。 (1)被告林冠子閔雖不具商業負責人、主辦及經辦會計人員或依法受託代他人處理會計事務之人員身分，但與被告李庭瑋、廖慕儒、楊捷羽、張嘉紋等人共同實施犯罪，依刑法第31條第1項規定，就違反商業會計法部分，亦成立共同正犯。(被告楊捷羽、張嘉紋需聽從被告林子閔指示)。 (2)各期之營業稅，所犯法條(1)至(5)等罪(除103年8月僅提供車輛登記人頭外)依刑法第55條想像競合後，從一重之明知為不實之事項而填製會計憑證罪處斷。 (3)103年8月僅提供車輛登記人頭部分，所涉(3)及(4)依刑法第55條之規定，想像競合後，從一重之幫助逃漏稅捐罪處斷。 (4)依各期之營業稅計算罪數，數罪併罰。 12 (11個明知為不實之事項而填製會計憑證或故意遺漏會計事項不為記錄致使財務報表發生不實之結果罪嫌，1個幫助逃漏稅捐罪嫌) 6 楊捷羽 (1)會計(至106年3月間離職) (2)車輛登記人頭(102.10、102.12、103.01、103.09、103.11、103.12、104.06、104.07、104.09、104.10、104.11、104.12、105.05、105.06、105.07、105.08、105.09、105.10、105.11、106.04) 營業稅(月) 00 00 00 00 00 00 00 00 00 00 00 00 00 00 00 00 00 00 00 00 00 00 00 02 04  (1)商業會計法第71條第1款之以明知為不實之事項而填製會計憑證(指短開統一發票，除102年4月、105年4月及105年8月之外) (2)同法第71條第4款之故意遺漏會計事項不為記錄致使財務報表發生不實之結果(指漏開統一發票，除103年4月之外) (3)稅捐稽徵法第43條第1項之幫助逃漏稅捐(車輛登記人頭)。 (4)刑法第214條之使公務員登載不實事項於公文書等罪嫌。 (1)各期之營業稅、營所稅，所犯法條(1)至(4)等罪依刑法第55條想像競合後，從一重之明知為不實之事項而填製會計憑證罪處斷。 (2)依各期之營業稅、營所稅計算罪數，數罪併罰。 28    營所稅(年) ✔ ✔ ✔      7 張嘉紋 會計(106年3月起) 營業稅(月)     00 00 00 00 00 (1)商業會計法第71條第1款之以明知為不實之事項而填製會計憑證(指短開統一發票) (2)同法第71條第4款之故意遺漏會計事項不為記錄致使財務報表發生不實之結果(指漏開統一發票)。 (3)刑法第214條之使公務員登載不實事項於公文書等罪嫌。 (1)各期之營業稅、營所稅，所犯法條(1)至(3)等罪依刑法第55條想像競合後，從一重之明知為不實之事項而填製會計憑證罪處斷。 (2)依各期之營業稅、營所稅計算罪數，數罪併罰。 6    營所稅(年)    ✔     8 吳苡僑 車輛登記人頭(102.05、102.07、104.03、105.08、106.03) 營業稅(月) 06 08  04 08 04 (1)稅捐稽徵法第43條第1項之幫助逃漏稅捐。 (2)刑法第214條之使公務員登載不實事項於公文書等罪嫌。 (1)前開(1)及(2)依刑法第55條之規定，想像競合後，從一重之幫助逃漏稅捐罪處斷。 (2)依各期之營業稅計算罪數，數罪併罰。 5 9 詹凱勛 車輛登記人頭(105.01、105.06、105.07、105.09、105.10、106.03) 營業稅(月)    00 00 00 00 04 (1)稅捐稽徵法第43條第1項之幫助逃漏稅捐。 (2)刑法第214條之使公務員登載不實事項於公文書等罪嫌。 (1)前開(1)及(2)依刑法第55條之規定，想像競合後，從一重之幫助逃漏稅捐罪處斷。 (2)依各期之營業稅計算罪數，數罪併罰。 5 10 陳戎琳 車輛登記人頭(103.02、103.09、103.10、104.02) 營業稅(月)  02 10 02   (1)稅捐稽徵法第43條第1項之幫助逃漏稅捐。 (2)刑法第214條之使公務員登載不實事項於公文書等罪嫌。 (1)前開(1)及(2)依刑法第55條之規定，想像競合後，從一重之幫助逃漏稅捐罪處斷。 (2)依各期之營業稅計算罪數，數罪併罰。 3 11 劉韋岐 車輛登記人頭 (103.07、105.05、105.11、105.12) 營業稅(月)  08  06 12  (1)稅捐稽徵法第43條第1項之幫助逃漏稅捐。 (2)刑法第214條之使公務員登載不實事項於公文書等罪嫌。 (1)前開(1)及(2)依刑法第55條之規定，想像競合後，從一重之幫助逃漏稅捐罪處斷。 (2)依各期之營業稅計算罪數，數罪併罰。 3 12 何政霖 車輛登記人頭(106.03) 營業稅(月)     04 (1)稅捐稽徵法第43條第1項之幫助逃漏稅捐。 (2)刑法第214條之使公務員登載不實事項於公文書等罪嫌。 前開(1)及(2)依刑法第55條之規定，想像競合後，從一重之幫助逃漏稅捐罪處斷。 1 備註 1.營業稅應在單月15日前申報前期(前2個月)，例如106年4、5月之營業稅，係106年6月15日前申報。各該罪數應以申報次數計算。 2.營利事業所得稅應在每年5月1日至5月31日申報上一年度，例如105年度之營利事業所得稅，係106年5月1日至31日。各該罪數應以申報次數計算。 3.立展公司在統一發短開金額之年月(參財政部中區國稅局函復之「立展公司102年至106年間銷售乘人小汽車明細資料(藍色標籤)」)，除102年4月、105年4月及105年8月之外，各期均有短開，此部分參與之公司負責人、會計均涉有商業會計法第71條第1款之以明知為不實之事項而填製會計憑證罪嫌(實際負責人亦屬共同正犯)。           

附表七：立展公司營業稅逃漏稅一覽表       102年至106年間銷售乘人汽車短、漏開統一發票各期漏稅額       所屬年月 銷售額   營業稅額    粉紅籤(漏開) 藍籤(短開) 小計 粉紅籤(漏開) 藍籤(短開) 小計 10204 1,514,286 0 1,514,286 1,428 0 1,428 10206 10,790,476 400,000 11,190,476 14,286 20,000 34,286 10208 17,200,000 114,286 17,314,286 34,287 5,714 40,001 10210 8,115,714 307,619 8,423,333 12,072 15,381 27,453 10212 2,923,810 2,687,900 5,611,710 7,618 134,395 142,013 102年計 40,544,286 3,509,805 44,054,091 69,691 175,490 245,181 10302 7,390,476 1,016,795 8,407,271 17,620 50,840 68,460 10304 0 1,434,619 1,434,619 0 71,731 71,731 10306 1,790,476 1,310,382 3,100,858 0 65,519 65,519 10308 7,104,762 2,092,683 9,197,445 14,762 104,634 119,396 10310 12,038,095 587,143 12,625,238 42,715 29,358 72,073 10312 3,219,048 974,286 4,193,334 7,380 48,714 56,094 103年計 31,542,857 7,415,908 38,958,765 82,477 370,796 453,273 10402 4,150,476 1,457,142 5,607,618 5,143 72,858 78,001 10404 5,533,332 1,552,366 7,085,698 6,905 77,619 84,524 10406 5,338,095 495,238 5,833,333 14,524 24,762 39,286 10408 12,933,334 331,429 13,264,763 163,332 16,571 179,903 10410 11,552,380 990,476 12,542,856 54,796 49,524 104,320 10412 9,133,333 257,143 9,390,476 16,191 12,857 29,048 104年計 48,640,950 5,083,794 53,724,744 260,891 254,191 515,082 10502 5,257,143 990,476 6,247,619 23,810 49,524 73,334 10504 5,991,430 0 5,991,430 17,189 0 17,189 10506 14,238,096 144,762 14,382,858 66,048 7,238 73,286 10508 19,395,239 0 19,395,239 41,357 0 41,357 10510 15,733,333 1,085,714 16,819,047 62,858 54,286 117,144 10512 18,571,428 2,047,619 20,619,047 46,049 102,381 148,430 105年計 79,186,669 4,268,571 83,455,240 257,311 213,429 470,740 10602 21,724,761 361,905 22,086,666 34,334 18,095 52,429 10604 18,180,953 1,800,000 19,980,953 54,764 90,001 144,765 10606 8,761,904 1,057,143 9,819,047 50,952 52,857 103,809 10608 13,476,190 1,819,048 15,295,238 59,167 90,952 150,119 10610 4,971,429 666,667 5,638,096 16,033 33,333 49,366 10612 1,609,524 314,286 1,923,810 42,381 15,714 58,095 106年計 68,724,761 6,019,049 74,743,810 257,631 300,952 558,583 合計 268,639,523 26,297,127 294,936,650 928,001 1,314,858 2,242,859 

附表八：立展公司102年至106年逃漏營利事業所得稅額核估表            單位：新臺幣元 核估營所稅 102年 103年 104年 105年 106年(註) 核估漏報所得額 4,405,409 3,895,876 5,372,474 8,346,140 0 核估應補本稅-j 858,624 1,203,842 1,288,248 1,694,195 1,663,425 核估本稅違章-k 748,919 662,299 913,320 1,418,843 0 核估ARE加徵10%-l 184,866 165,320 0 0 812,143 核估ARE違章-m 184,866 165,320 0 0 0 j+k+l+m核估合計數 1,977,275 2,196,781 2,201,568 3,113,038 2,475,568 說明：逃漏之營利事業所得稅合計(各年度「核估應補本稅」+「核估ARE加徵10%」，106年度尚未申報，未計入)合計858,624+184,866+1,203,842+165,320+1,288,248+1,694,195=5,395,095      註：106年度未屆申報期，僅核估本稅，不核估罰鍰。但仍應計入立展公司107年度應納之營利事業所得稅。      
附錄本案所犯法條全文
中華民國刑法第214條
明知為不實之事項，而使公務員登載於職務上所掌之公文書，足
以生損害於公眾或他人者，處3年以下有期徒刑、拘役或5百元以
下罰金。
商業會計法第71條
商業負責人、主辦及經辦會計人員或依法受託代他人處理會計事
務之人員有下列情事之一者，處5年以下有期徒刑、拘役或科或
併科新臺幣60萬元以下罰金：
一、以明知為不實之事項，而填製會計憑證或記入帳冊。
二、故意使應保存之會計憑證、會計帳簿報表滅失毀損。
三、偽造或變造會計憑證、會計帳簿報表內容或毀損其頁數。
四、故意遺漏會計事項不為記錄，致使財務報表發生不實之結果
    。
五、其他利用不正當方法，致使會計事項或財務報表發生不實之
    結果。
稅捐稽徵法第41條
納稅義務人以詐術或其他不正當方法逃漏稅捐者，處5年以下有
期徒刑、拘役或科或併科新臺幣6萬元以下罰金。
稅捐稽徵法第47條
本法關於納稅義務人、扣繳義務人及代徵人應處刑罰之規定，於
下列之人適用之：
一、公司法規定之公司負責人。
二、民法或其他法律規定對外代表法人之董事或理事。
三、商業登記法規定之商業負責人。
四、其他非法人團體之代表人或管理人。
前項規定之人與實際負責業務之人不同時，以實際負責業務之人
為準。